【裁判字號】    91,易緝,125
【裁判日期】    920130
【裁判案由】    竊盜
【裁判全文】
臺灣臺南地方法院刑事判決                        九十一年度易緝字第一二五號
    公  訴  人  臺灣臺南地方法院檢察署檢察官
    被      告  乙○○  男  三.
右列被告因竊盜案件，經檢察官提起公訴（九十年度偵緝字第一九三號），本院判決
如左：
    主      文
乙○○竊盜，累犯，處有期徒刑捌月。
    事      實
一、乙○○於民國（下同）八十六年九月間，因違反麻醉藥品管理條例案件，經本院
    判處有期徒刑六月，甫於八十七年十月十四日易科罰金執行完畢，猶不思悔改，
    復基於意圖為自己不法所有之犯意，於八十九年十二月十日中午十二時許，利用
    其赴友人甲○○位於臺北縣三重市○○路七十三巷十八號四樓之住處聊天，而甲
    ○○疏於注意之際，進入甲○○之臥室，竊取甲○○所有置於梳妝檯上手飾盒內
    之結婚記念金飾鑽戒一只，金戒指二枚。得手後據為己有，數日後為甲○○發覺
    而向其催討，乙○○乃向甲○○稱：須交付新臺幣（下同）三萬八千元以取回上
    開飾物等語，經渠等商談無誤後，甲○○即依約於八十九年十二月十四日晚上七
    時二十五分攜三萬八千元赴臺北市○○○路與復興南路口，乙○○出面欲取上開
    款項時，為埋伏之警員當場查獲，並在乙○○之皮夾內取甲○○出失竊之鑽戒一
    只，因而查獲上情。
二、案經臺北市政府警察局中正第二分局報請臺灣臺北地方法院檢察署轉呈臺灣高等
    法院檢署檢察長核轉臺灣臺南地方法院檢察署檢察官偵查起訴。
    理      由
一、訊據被告乙○○固坦承確有要求被害人甲○○以三萬八千元贖回鑽戒一只等語明
    確（見本院九十一年十一月二十日訊問筆錄），然矢口否認有前揭竊盜之犯行，
    辯稱：該等金飾係伊幫被害人甲○○按摩，甲○○因而給付作為按摩之酬勞，且
    為定情之物云云。惟查，被害人甲○○於偵查中陳述：「他趁我不注意時拿走，
    因該鑽戒與二枚金戒是我結婚紀念品，不可能送他，且事後我才發現，有打手機
    給他質詢時，有錄音，起初他不承認，直到我一直追問，他才又說要我拿錢去贖
    回，當時在北市南昌派出所報案，警方有聽到」等語綦詳（見臺灣臺南地方法院
    檢察署九十年偵緝字第一九三號卷第二十六頁反面），經核與處理本案警員即證
    人張智能所證述：「（當時處理該案之情形？）甲○○來報案時，是已過數日，
    直到要戴（戒指）時才發現，知道該數日只有乙○○來過（按指被害人家中），
    後來他以大哥大去電給他質問時，有錄音，錄音內容當時他有放給我聽，內容大
    概是乙○○起初否認拿走他戒指，一直追問他時，他才說要他拿錢去贖回」等語
    互核一致（見同卷第三十一頁反面），足證被告乙○○於被害人甲○○向其催討
    上述金飾時，先則否認有偷金飾，嗣見無法抵賴，則改口要被害人以金錢取回等
    情無誤。且衡諸一般常情及經驗法則，縱如被告所辯，被害人有請其做按摩之事
    實，被害人僅須當場以現金給付即可，焉有以價值昂貴並具紀念性質之結婚金飾
    作為支付酬勞之理？況被告先則辯稱係供按摩所用云云，復辯稱為定情之物，前
    後所辯不一，顯見被告上揭所辯非真，而應以被害人所陳述之詞與事實較屬吻合
    而屬可信至明。再者，被害人甲○○與被告素無讎隙，縱被害人自願給付，亦焉
    有向警報案請求協助以誣陷被告之理？又佐以被害人甲○○於警訊中陳稱：「（
    你的鑽戒及金戒指放置何處而失竊？）放在我三重市○○路七十三巷十八號四樓
    我家臥室梳粧台上金飾盒內而失竊」，「（被告）並稱金戒指已賣掉，如果要拿
    回鑽戒，要準備三萬八千元新臺幣」等語無訛（見臺灣臺北地方法院檢察署九十
    年度偵字第二三二號偵查卷第六頁反面），顯見結婚鑽戒一只及金戒指二枚均放
    置於金飾盒內乙情，要屬無疑，則酌以上開鑽戒一只確於被告身上查獲乙情觀之
    ，足證前揭鑽戒一只及金戒指二枚均確為被告所竊取，至屬明灼。另參諸被害人
    甲○○陳稱：「若是我給他的，怎會去電質詢他有無拿我東西（按指鑽戒一只及
    金戒指二枚）？且事後他要交回東西時，他又一再換地點，且稱鑽戒拿去質當，
    但警方卻在他身上搜得，可見其所言皆不實」等語明確（見臺灣臺南地方法院檢
    察署九十年度營偵字二二六號偵查卷九十年二月八日訊問筆錄），是就被告約被
    害人交付時一再變換地點諸節以觀，苟如被告所言係被害人自願交付作為按摩費
    用，何以仍須與被告約定地點返還？並以顯不相當於一般按摩對價之三萬八千元
    取回鑽戒？而被告亦供稱：是因我欠朋友錢所以鑽戒放在朋友處云云（見本院九
    十二年一月十七日審理筆錄），苟確如被告所云，上開鑽戒係被告與告訴人間之
    定情物，則衡諸一般常情，何以僅因欠朋友錢，即將如此重要之定情物任意充作
    質物而由他人占有？顯見被告上開所辯，無非畏罪狡飾之詞，不足採信。此外，
    復有贓物認領保管單一紙在卷可稽，本件事證明確，被告竊盜之犯行應堪認定。
二、核被告所為係犯刑法第三百二十第一項之竊盜罪。被告竊取鑽戒一枚及金戒指二
    枚之行為，時間、空間完全緊密相接，且均係利用同一之犯罪機會，顯屬單一之
    犯意決定，其接續多次行為而侵害一個法益，為接續犯，屬單純一罪。按刑法第
    三百四十六條之恐嚇取財罪之恐嚇行為，係指以將來惡害之通知恫嚇他人而言，
    受恐嚇人尚有自由意志，不過因此而懷有恐懼之心，最高法院六十七年臺上字第
    五四二號判例可資參照。而觀諸本案被告並未以何將來之惡害通知恫嚇被害人諸
    節，並參諸公訴意旨於犯罪事實欄及證據並所犯法條欄第二項內並未載明恐嚇取
    財罪之法條以觀，顯見起訴書內之證據並所犯法條欄內第一項所載「被告上述竊
    盜及『恐嚇取財』犯行」中之「恐嚇取財」，諒係誤載，應無疑義。又被告於八
    十六年九月間，因違反麻醉藥品管理條例案件，經本院判處有期徒刑六月，甫於
    八十七年十月十四日易科罰金執行完畢，有卷附臺灣高等法院被告全國前案紀錄
    表及臺灣臺南地方法院檢署刑案資料查註紀錄表可稽，其於五年內再犯本件有期
    徒刑以上之罪，為累犯，應依刑法第四十七條之規定，加重其刑。爰審酌被告素
    行不良，犯罪之動機、目的係貪圖不法利益、手段、所得利益固非龐大，然被告
    於竊取他人財物被發覺後，亦不知悔悟，惡性匪淺，而犯後復飾詞狡辯，毫無悔
    意等一切情狀，量處如主文所示之刑，以資懲儆。
據上論斷，應依刑事訴訟法第二百九十九條第一項前段，刑法第三百二十條第一項、
第四十七條，罰金罰鍰提高標準條例第一條前段，判決如主文。
本案經檢察官陳誌銘到庭執行職務
中      華      民      國      九十二      年      一    月    三十    日
                              臺灣臺南地方法院刑事第七庭
                                  審判長法官  黃光進
                                        法官  林欣玲
                                        法官  黃翰義
右正本證明與原本無異
如不服本判決應於送達後十日內向本院提出上訴狀（應附繕本）。
                                      書記官  鍾錦祥
中      華      民      國      九十二      年      一    月    三十    日
附錄本案論罪科刑法條全文：
刑法第三百二十條第一項：意圖為自己或第三人不法之所有，而竊取他人之動產者，
                        為竊盜罪，處五年以下有期徒刑、拘役或五百元以下罰金
。


司法院資訊處製作；財團法人民間司法改革基金會備份。
